臺灣桃園地方法院交通事件裁定　　　　　　　　　　九十一年度交聲字第二四號
　　受處分人　甲○○
　　即異議人
右列受處分人因違反道路交通管理處罰條例案件，對於交通部公路局新竹區監理所桃
園監理站桃監裁五字第裁五二─ＡＢＸ四０三０四三號違反道路交通管理事件裁決書
，聲明異議，本院裁定如左：
    主  文
原處分撤銷。
甲○○不罰。
    理  由
一、按受處分人之聲明異議有理由者，交通法庭應以裁定將原處分經聲明異議之部分
    撤銷，道路交通案件處理辦法第二十條前段定有明文。
二、聲明異議意旨略以：異議人甲○○未於紅單及酒測單上載之時間駕車行經違規地
    點，亦不認識該車車主，顯然係有人冒用其姓名資料，而值勤員警不查，竟被矇
    混過關，爰具狀聲明異議等語。
三、原處分機關固以受處分人即本件異議人甲○○於九十一年一月二日晚間十時二十
    分，因酒後駕車在台北市○○○路三一二號前為警攔截舉發，違反道路交通管理
    處罰條例第三十五條第一項第一款規定，而裁處受異議人新台幣（下同）五萬七
    千元，吊扣其駕駛執照一年，並附具舉發違反道路交通管理事件通知單、交通部
    公路局新竹區監理所桃園監理站桃監裁五字第裁五二─ＡＢＸ四０三０四三號違
    反道路交通管理事件裁決書、裁決書簽收回執聯、台北市警察局中山分局九十一
    年一月二日北市警中分交字第０九一六二二八四八００號函各一份而移送於本院
    。惟訊據異議人則堅決否認有如前述之違規行為，辯稱：係遭人冒名，其亦不認
    識車主，而車主曾說車子是借給劉春華等語。經查：
（一）按交通事故之舉發人，其地位殆與刑事訴訟案件告訴人或告發人之地位無異，
      是不能僅以其陳述，執為不利行為人之認定，其陳述是否與事實相符，尚須調
      查其他證據以資審認，始得為不利行為人之認定。本件原處分機關之認定異議
      人有前揭之違規事實，係以本案採酒精測定儀所測得酒精呼氣濃度每公升零點
      六五毫克，數值表經當事人親自簽名捺印無訛為其依據。
（二）九十一年一月二日晚間十時二十分，確有駕駛人駕駛車牌號碼ＤＳ─二一五三
      號自小客車行經台北市○○○路三一二號時，為警攔檢舉發酒後駕車之違規情
      事乙節，固據當時值勤之員警蔡玉山到庭證述明確，惟證人蔡玉山亦證稱：當
      時違規人沒有帶證件，由違規人提供姓名及身分證字號，經比對均符合始開立
      罰單，在庭之異議人是否即為當時之違規人已不能確定等語在卷（參見本院九
      十一年六月二十日訊問筆錄）。是本件之行為人於為警舉發時並未出示證件，
      則該行為人是否即為所提供年籍資料之所有人，已非無疑。
（三）經本院將本件違反道路交通管理事件行為人所親自簽名捺指印之酒精濃度測試
      表送內政部警政署刑事警察局進行指紋鑑驗，其上之指紋一枚，經輸入電腦比
      對再由人工確認結果，與該局檔存劉春華指紋卡之左拇指指紋相符，有該局刑
      紋字第０九一０一八一九二號鑑驗書一份在卷可參。是本件異議人並非證人蔡
      玉山於前揭時地所舉發之行為人，已足確認，異議人上開所辯，亦堪採信。
    綜上所述，本件聲明異議為有理由，應依法撤銷原處分，並諭知異議人即受處分
    人不罰之裁定。
據上論斷，應依道路交通管理處罰條例第八十七條第二項、道路交通案件處理辦法第
二十條前段裁定如主文。
中      華      民      國    九十一    年      七      月    二十六    日
                                臺灣桃園地方法院交通法庭
                                    法  官   范明達
右正本證明與原本無異。
如不服本裁定，應於裁定送達後五日內向本院提出抗告狀。
                                    書記官   孫立文
中        華        民        國   九十一   年   八   月    一    日
